ACORDAO-COMPLETO-2566212

ACÓRDÃO DE RELAÇÃO

ACÓRDÃO DE RELAÇÃO 179/2023 ATA 4/2023 - PLENÁRIO

Acórdão 179/2023-TCU-Plenário
Os Ministros do Tribunal de Contas da União, quanto ao processo a seguir relacionado, ACORDAM, por unanimidade, com fundamento no art. 43, inciso I, da Lei nº 8.443/1992, c/c os arts. 143, inciso III, 243, e 250, inciso III, do Regimento Interno, em: 
a) Em relação à Agência Nacional de Transportes Terrestres (ANTT) , considerar cumprida a determinação contida no subitem 9.1 do Acórdão 1855/2018-TCU-Plenário;
b) Em relação à Universidade Federal Fluminense (UFF) , considerar: 
b.1) cumprida a determinação contida no subitem 9.1 do Acórdão 1855/2018-TCU-Plenário;
b.2) não implementada a recomendação contida no subitem 9.2 do Acórdão 1855/2018-TCU-Plenário;
c) Em relação à Universidade Federal de Minas Gerais (UFMG) , considerar:
c.1) cumprida a determinação contida no subitem 9.1 do Acórdão 1855/2018-TCU-Plenário;
c.2) implementada a recomendação contida no subitem 9.2 do Acórdão 1855/2018-TCU-Plenário;
d) Em relação à Universidade Federal do Rio de Janeiro (UFRJ) , considerar cumprida a determinação contida no subitem 9.1 do Acórdão 1855/2018-TCU-Plenário;
e) Em relação ao Ministério das Comunicações (Mcom) , considerar parcialmente cumprida a determinação contida no subitem 9.1 do Acórdão 1855/2018-TCU-Plenário;
f) Em relação ao Ministério da Ciência, Tecnologia e Inovacões (MCTI) , considerar parcialmente cumprida a determinação contida no subitem 9.1 do Acórdão 1855/2018-TCU-Plenário;
g) Em relação ao Ministério da Infraestrutura (Minfra) , considerar parcialmente cumprida a determinação contida no subitem 9.1 do Acórdão 1855/2018-TCU-Plenário;
h) Em relação ao Departamento Nacional de Infraestrutura de Transportes (Dnit) , considerar parcialmente cumprida a determinação contida no subitem 9.1 do Acórdão 1855/2018-TCU-Plenário;
i) Em relação ao Conselho Nacional de Desenvolvimento Científico e Tecnológico (CNPq) , considerar cumprida a determinação contida no subitem 9.1 do Acórdão 1855/2018-TCU-Plenário;
j) Em relação à Fundação Oswaldo Cruz (Fiocruz) , considerar cumprida a determinação contida no subitem 9.1 do Acórdão 1855/2018-TCU-Plenário;
k) Em relação à Financiadora de Estudos e Projetos (Finep) , considerar cumprida a determinação contida no subitem 9.1 do Acórdão 1855/2018-TCU-Plenário;
l) Em relação ao Ministério da Saúde (MS) , considerar parcialmente cumprida a determinação contida no subitem 9.1 do Acórdão 1855/2018-TCU-Plenário;
m) Em relação à Fundação Nacional de Saúde (Funasa) , considerar cumprida a determinação contida no subitem 9.1 do Acórdão 1855/2018-TCU-Plenário;
n) Em relação à Agência Nacional de Vigilância Sanitária (Anvisa) , considerar parcialmente cumprida a determinação contida no subitem 9.1 do Acórdão 1855/2018-TCU-Plenário;
o) Em relação ao Ministério do Turismo (Mtur) , considerar parcialmente cumprida a determinação contida no subitem 9.1 do Acórdão 1855/2018-TCU-Plenário;
p) Em relação à Comissão Nacional de Energia Nuclear (Cnen) , considerar parcialmente cumprida a determinação contida no subitem 9.1 do Acórdão 1855/2018-TCU-Plenário;
q) Em relação à Controladoria-Geral da União (CGU) , considerar implementada a recomendação contida no subitem 9.3 do Acórdão 1855/2018-TCU-Plenário; sem prejuízo da providência descrita no subitem 1.6 desta deliberação.
1. Processo TC-Processo 001.878/2022-0 (MONITORAMENTO) 
	1.1. Órgão/Entidade: Agência Nacional de Transportes Terrestres; Agência Nacional de Vigilância Sanitária; Comissão Nacional de Energia Nuclear; Conselho Nacional de Desenvolvimento Científico e Tecnológico; Controladoria-geral da União; Departamento Nacional de Infraestrutura de Transportes; Distrito Sanitario Especial Indigena Tapajos; Financiadora de Estudos e Projetos; Fundação Nacional de Saúde; Fundação Oswaldo Cruz; Ministério da Ciência, Tecnologia e Inovações (extinto) ; Ministério da Infraestrutura; Secretaria-executiva do Ministério da Transparência, Fiscalização e Controladoria-geral da União; Universidade Federal de Minas Gerais; Universidade Federal do Rio de Janeiro; Universidade Federal Fluminense.
	1.2. Relator: Ministro Augusto Nardes.
	1.3. Representante do Ministério Público: não atuou.
	1.4. Unidade Técnica: Unidade de Auditoria Especializada em Tecnologia da Informação (AudTI) .
	1.5. Representação legal: não há.
	1.6. Determinações/Recomendações/Orientações:
	1.6.1. Dar ciência ao Ministério da Ciência, Tecnologia e Inovacões (MCTI) , com fundamento no art. 9º, inciso I, da Resolução-TCU 315/2020, que a ausência de publicação do inteiro teor dos contratos administrativos no portal do órgão na internet durante o período de "defeso eleitoral" fere o art. 8º, IV, da Lei 12.527/2011, tendo em vista que tal ato se refere a mero desdobramento da publicização dos atos administrativos que possuem respaldo no art. 37, caput, da Constituição Federal, conforme entendimento firmado pelo TSE acerca da matéria (AgR-Resp 25.748, Acórdão de 7/11/2006) ;
	1.6.2. Dar ciência desta deliberação à Agência Nacional de Transportes Terrestres, à Universidade Federal Fluminense, à Universidade Federal de Minas Gerais, à Universidade Federal do Rio de Janeiro, ao Ministério das Comunicações, ao Ministério da Ciência, Tecnologia e Inovações, ao Ministério da Infraestrutura, ao Departamento Nacional de Infraestrutura de Transportes, ao Conselho Nacional de Desenvolvimento Científico e Tecnológico, à Fundação Oswaldo Cruz, à Financiadora de Estudos e Projetos, ao Ministério da Saúde, à Fundação Nacional de Saúde, à Agência Nacional de Vigilância Sanitária, ao Ministério do Turismo, à Comissão Nacional de Energia Nuclear, e à ControladoriaGeral da União;
	1.6.3. Apensar definitivamente os presentes autos ao TC Processo 016.091/2017-5, processo que originou o acórdão ora monitorado, nos termos do art. 36 da Resolução - TCU 259/2014, alterada pela Resolução - TCU 321/2020.

Agência Nacional de Transportes Terrestres; Agência Nacional de Vigilância Sanitária; Comissão Nacional de Energia Nuclear; Conselho Nacional de Desenvolvimento Científico e Tecnológico; Controladoria-geral da União; Departamento Nacional de Infraestrutura de Transportes; Distrito Sanitario Especial Indigena Tapajos; Financiadora de Estudos e Projetos; Fundação Nacional de Saúde; Fundação Oswaldo Cruz; Ministério da Ciência, Tecnologia e Inovações (extinto); Ministério da Infraestrutura; Secretaria-executiva do Ministério da Transparência, Fiscalização e Controladoria-geral da União; Universidade Federal de Minas Gerais; Universidade Federal do Rio de Janeiro; Universidade Federal Fluminense.

AUGUSTO NARDES

não há.

Não atuou.

MONITORAMENTO (MON)

Unidade de Auditoria Especializada em Tecnologia da Informação (AudTI).